# 请教外包的非煤矿开采的专项储备问题。

提问人：wx_62182cd753dc 时间：2022-03-02 13:58:55
请教版主，A企业为水泥生产，取得矿山开采许可证，及相关手续。矿山开采交由第三方外包开采，协议支付三方开采费用。矿山开采相关安全的支出不与A企业相关，A企业只支付开采费。
问： 1.A企业不参与直接开采是否需计提专项储备？
2.A企业采购生产与安全相关设备，与矿山维护无关是否属于专项储备的使用范围。

回答人：chenyiwei
1 、A应当与第三方（承包方）就安全生产费的计提和使用安排达成协议。如果第三方已足额计提的，则A无需重复计提；如果第三方没有计提过，则应由A计提并将相应款项拨付给第三方用于安全生产方面的投入。
2 、如果A计提专项储备的，则其用途应符合财企[2012]16号文规定的用途。建议核对此处提及的“生产与安全相关设备”是否属于该文件规定的安全生产费用列支范围。